【裁判字號】    95,訴,8721
【裁判日期】    951013
【裁判案由】    清償借款
【裁判全文】
臺灣臺北地方法院民事判決              95年度訴字第8721號
    原      告  台北富邦商業銀行股份有限公司
    法定代理人  甲○○
    訴訟代理人  丙○○
    被      告  乙○○
上列當事人間清償借款事件，本院於中華民國95年10月11日言詞
辯論終結，判決如下：
    主  文
被告應給付原告新台幣貳佰壹拾貳萬零柒佰拾捌元，及如附表
所示之利息、違約金。
訴訟費用由被告負擔。
    事實及理由
一、原告起訴主張：訴外人鍾慶煌邀同被告為連帶保證人於民國
    94年4月15日向原告借款新台幣（下同）220萬元，借款期間
    自94 年4月15日起至114年4月14日止，約定如附表所示之利
    息，逾期清償時，逾期在6個月以內者，按上開利率10%，逾
    期超過在6個月者，按上開利率20%加計違約金，如未依約清
    償，喪失期限利益，借款視為全部到期。詎鍾慶煌自95年3
    月14日起即未依約攤還本息，依房屋貸款契約書第13條約定
    ，全部債務視同到期，應即全部清償，尚積欠本金2,120,72
    8 元及如附表所示之利息、違約金，爰依連帶保證法律關係
    請求被告給付餘欠等情。並聲明：如主文所示。
二、被告則以：伊雖擔任鍾慶煌向原告借款之連帶保證人，但本
    件房屋貸款，原告應先執行鍾慶煌財產未果，才能向伊請求
    償還等語，資為抗辯，並聲明：原告之訴駁回。
三、按連帶保證債務之所謂連帶，係指保證人與主債務人負同一
    債務，對於債權人各負全部給付之責任而言，此參照民法第
    272條第1項規定連帶債務之文義即明。依此，連帶保證債務
    對債權人而言，與連帶債務相同，依民法第273條第1項規定
    ，連帶債務之債權人，得對債務人中之一人或數人，同時或
    先後請求全部或一部之給付。又連帶保證人雖應負連帶債務
    而喪失先訴及檢索抗辯權，然仍不失為保證債務之一種，依
    民法第740 條規定，保證債務，除契約另有訂定外，包含主
    債務之利息、違約金、損害賠償及其他從屬於主債務之負擔
    。查本件原告主張之事實，業據其提出房屋貸款契約書、放
    款帳卡等影本為證，鍾慶煌向原告借款未依約清償，經視為
    全部到期，被告為連帶保證人，自應負連帶清償責任，其以
    先訴抗辯權置辯，為無理由。從而，原告依連帶保證之法律
    關係請求被告給付如附表所示之本金、利息及違約金，為有
    理由，應予准許。
四、訴訟費用負擔之依據：民事訴訟法第78條。
中    華    民    國    95    年    10    月    13    日
                        民事第一庭法官  傅中樂
以上正本係照原本作成。
如對本判決上訴，須於判決送達後20日內向本院提出上訴狀。
中    華    民    國    95    年    10    月    13    日
                                書記官  葉志昭


司法院資訊處製作；財團法人民間司法改革基金會備份。
